臺灣士林地方法院刑事判決　　　　　　　　　　　　　九十一年度易字第六六五號
　　聲　請　人　臺灣士林地方法院檢察署檢察官
　　被　　　告　甲○○
右列被告因竊盜案件，經檢察官聲請簡易判決處刑（九十一年度偵字第三０二三號）
，本院認為不宜以簡易判決處刑（九十一年度簡字第九七七號），改依通常程序審理
，判決如左：
    主  文
甲○○攜帶兇器竊盜，處有期徒刑陸月，如易科罰金以佰元折算壹日。
    事  實
一、甲○○於民國九十一年三月十六日上午九時三十分許，駕駛其向不知情之乙○○
    所借進祥鋁業有限公司（下稱進祥公司）所有車號Ｑ六─二四七八號自小貨車（
    內置有進祥公司所有之鐵撬、鐵鎚、電鑽、老虎鉗各一組），行經台北縣汐止市
    ○○路九八號丙○○所有之「東方之珠」工地時，見該工地無人看守，認有機可
    趁，竟意圖為自己不法之所有，持所駕駛前開自小貨車內所置客觀上對於人之生
    命、身體具有危險性之鐵撬、鐵鎚、電鑽、老虎鉗各一組，進入該工地，並以上
    開工具將已裝在牆壁上之鋁窗架七個卸下，竊取鋁窗架七個，得手後，即置入其
    所駕之Ｑ六─二四七八號自小貨車內，揚長而去。適有路人發現，記下車號報警
    ，經警查得Ｑ六─二四七八號自小貨車車主為進祥公司，經詢問該公司負責人乙○○而循線於同日十四時三十分許查獲甲○○，並在該車上扣得鋁窗架七個，及
    在前述東方之珠工地扣得甲○○遺留之右揭鐵撬、鐵鎚、電鑽、老虎鉗各一組。
二、案經台北市政府警察局汐止分局報請台灣士林地方法院檢察署檢察官聲請簡易判
    決處刑。
    理  由
一、訊據被告甲○○，固坦承有於上開時、地，拿取鋁窗架七個，惟矢口否認有竊盜
    犯行，辯稱：以為該工地是無人的，該鋁窗架是人家不要的，又並未使用鐵撬、
    鐵鎚、電鑽、老虎鉗竊盜，只是因鋁窗架太大，用那些工具將之敲小，以便搬運
    云云，然查：(一)右揭事實，業據被害人丙○○於警訊中指訴歷歷，並有贓物認領
    保管單一紙在卷可稽。(二)次查被告雖以前詞為辯，然查被告於警訊中業已自承：
    以自備之鐵鎚、固定夾（即老虎鉗）、鐵撬、電動螺絲起子（即電鑽）各一組竊
    取等語（請參偵卷第四頁反面及本院九十一年十月九日訊問筆錄）。而被害人丙○○於警訊證稱：該鋁窗框架已裝在牆壁上，且取回之鋁窗架已變形，而竊賊竊
    取時，有破壞建築物之原有設備等語；證人即丙○○之夫梁國鼎於本院審理時，
    結證稱：其一、二星期會到工地一趟。遭竊之鋁窗架原均已裝在牆壁上，被竊賊
    卸下來偷走，因鋁窗架已固定在牆壁上，徒手不可能卸下，一定要使用工具方可
    卸下。且該工地原有派人看守，後該人因車禍，才無人看守，工地旁立有載明擅
    自入內以小偷論辦之牌子。本件竊案後，留有鐵鎚、鐵敲等工具，差不多就是扣
    案之工具在工地。取回之鋁窗架有損壞等語。依丙○○及梁國鼎之證詞可知，被
    告所竊之鋁窗架原均已裝在牆壁上，非使用工具不可能卸下，工地現場留有扣案
    之前開工具，取回之鋁窗架已遭破壞，又工地旁立有載明擅自入內以小偷論辦之
    牌子。查該工地之鋁窗架均已裝於牆壁上，且工地旁又立有擅自入內以小偷論辦
    之牌子，顯見該工地絕非他人廢棄之工地，內置之鋁窗架亦絕非他人不要之物，
    被告辯稱：以為是廢棄之工地，他人不要之物云云，顯為卸責之詞，不足採信。
    再被告所取之鋁窗架原均固定於水泥牆上，且自被告處取回之鋁窗架均已變形一
    情，業據證人丙○○、梁國鼎述明，查鋁窗架既原已固定於水泥牆上，衡情未使
    用工具絕無法卸下，況於該工地又查獲被告遺留之鐵撬、鐵鎚、電鑽、老虎鉗等
    工具各一組，堪認被告於警訊中所陳以鐵鎚、固定夾（即老虎鉗）、鐵撬、電動
    螺絲起子（即電鑽）各一組竊取鋁窗架乙語，應與事實相符，堪以採信。雖被告
    辯稱：到該處時，鋁窗架已遭他人卸下，並非其自牆上卸下云云，查將固定於牆
    壁之鋁窗架卸下，須使用工具，並非輕易即可卸下，倘確為他人費力卸下，其何
    以不取走，而留置該地？被告前所辯，顯悖於常情，不足採信。(三)此外復有扣案
    之鐵鎚、老虎鉗、鐵撬、電鑽各一組可證。綜上，堪認被告所辯，顯不足採，被
    告犯行堪可認定。另被告聲請將扣案之鐵鎚、老虎鉗、鐵撬、電鑽送鑑定，以查
    可否卸下裝於牆上之鋁窗架，查扣案之鐵鎚、老虎鉗、鐵撬、電鑽質地甚為堅硬
    ，電鑽復能鑽牆壁，自能將裝於牆上之鋁窗架卸下，被告聲請送鑑定，本院認無
    必要，附此敘明。本件事證明確，應依法論科。
二、查被告持以竊盜之鐵鎚、老虎鉗、鐵撬、電鑽，質地堅硬，客觀上足對人之生命
    、身體構成威脅，自屬兇器之一種。被告攜帶上開工具，竊取鋁窗架，核係犯刑
    法第三百二十一條第一項第三款之攜帶兇器竊盜罪。聲請簡易判決處刑認此部分
    為普通竊盜罪，尚有未洽，惟業經蒞庭檢察官更正起訴法條為第三百二十一條第
    一項第三款攜帶兇器竊盜罪，依檢察一體原則，本院自無庸變更起訴法條。爰審
    酌被告年輕力壯，不思正途營生，竟為竊盜犯行，及其犯罪之動機、手段、所造
    成之危害、所得之不法利益，犯後之態度等一切情狀，量處如主文所示之刑，並
    諭知易科罰金之折算標準。
三、被告持以行竊之鐵撬、鐵鎚、電鑽、老虎鉗各一組，雖為供犯罪所用，然非被告
    所有，而係進祥公司所有等情，業據被告及證人乙○○述明，自無從宣告沒收。
四、據上論斷，應依刑事訴訟法第四百五十二條、第二百九十九條第一項前段，刑法
    第三百二十一條第一項第三款、第四十一條第一項前段，罰金罰鍰提高標準條例
    第二條，判決如主文。
本案經檢察官林聰良到庭執行職務。
中      華      民      國     九十一    年     十一    月    二十九    日
                                     臺灣士林地方法院刑事第一庭
                                         法  官  江  翠  萍
右正本證明與原本無異。
如不服本判決，應於判決送達後十日內，向本院提出上訴狀。
                                         書記官  范  淑  芬
中      華      民      國     九十一    年     十二    月      四      日
附錄本案論罪科刑法條全文
刑法第三百二十一條第一項第三款：
  犯竊盜罪而有左列情形之一者，處六月以上五年以下有期徒刑：
  三、攜帶兇器而犯之者。
